【裁判字號】    98,易,643
【裁判日期】    980818
【裁判案由】    毒品危害防制條例
【裁判全文】
臺灣板橋地方法院刑事判決               98年度易字第643號
公  訴  人  臺灣板橋地方法院檢察署檢察官
被      告  甲○○
                      （另案
上列被告因違反毒品危害防制條例案件，經檢察官提起公訴（98
年度毒偵字第400 號），本院裁定改用簡式審判程序審理，判決
如下：
    主  文
甲○○施用第二級毒品，累犯，處有期徒刑陸月，如易科罰金，
以新臺幣壹仟元折算壹日。
扣案之第二級毒品甲基安非他命壹包（驗餘淨重壹點壹零陸柒公
克），沒收銷燬之。
    事  實
一、甲○○前於民國88年間因施用毒品案件，經本院裁定送觀察
    、勒戒後，認無繼續施用毒品之傾向，於89年1 月29日釋放
    出所，並由臺灣板橋地方法院檢察署檢察官於89年1 月29日
    以89年度毒偵緝字第104 號為不起訴處分確定。又於93年間
    因施用毒品案件，經本院於93年9 月30日以93年度簡字第44
    57號判處有期徒刑4 月確定，甫於93年12月14日執行完畢（
    於本案構成累犯）。復於94年間因施用毒品案件，經本院於
    94年4 月30日以94年度簡字第1546號判處有期徒刑6 月確定
    。繼於同年間因施用毒品案件，經本院於95年1 月11日以95
    年度訴字第78號各判處有期徒刑9 月、5 月，應執行有期徒
    刑1 年確定。另於同年間因違反藥事法案件，經本院於95年
    2 月27日以95年度訴字第190 號判處有期徒刑7 月確定。上
    開三罪，嗣經本院裁定減為有期徒刑4 月又15日、2 月又15
    日、4 月又15日，應執行有期徒刑9 月確定，並與上開所宣
    告之有期徒刑4 月接續執行，甫於96年7 月16日執行完畢（
    於本案構成累犯）。又於98年間因施用毒品案件，經本院於
    98年5 月21日以98年度易字第372 號判處有期徒刑4 月確定
    （現尚未執行）。詎其猶不知悔改，復基於施用第2 級毒品
    甲基安非他命之犯意，於98年1 月4 日凌晨某時許，在位於
    臺北縣板橋市○○街之橘子網咖店廁所內，以吸食器燒烤之
    方式，施用第2 級毒品甲基安非他命乙次。嗣於98年1 月4
    日凌晨4 時30分許，在臺北縣土城市○○路○ 段1 弄1 號前
    為警查獲，並扣得第2 級毒品甲基安非他命1 包（驗餘淨重
    1.1067公克）。
二、案經臺北縣政府警察局海山分局報請臺灣板橋地方法院檢察
    署檢察官偵查起訴。
    理  由
一、上揭事實業據被告甲○○於本院審理中坦承不諱（見本院98
    年8 月4 日審判筆錄），並有第2 級毒品甲基安非他命1 包
    （驗餘淨1.1067公克）扣案可資佐證（見臺灣板橋地方法院
    檢察署98年度毒偵字第400 號偵查卷第13頁）。而被告為警
    查獲後所採集之尿液經送檢驗結果確呈甲基安非他命陽性反
    應，此有臺灣檢驗科技股份有限公司濫用藥物尿液檢驗報告
    1 紙在卷可憑（見上開偵查卷第45頁），此外，並有交通部
    民用航空醫務中心毒品鑑定書1 紙在卷可憑（見本院刑事卷
    ），足徵其自白與事實相符。又被告前於88年間因施用毒品
    案件，經本院裁定送觀察、勒戒後，認無繼續施用毒品之傾
    向，於89年1 月29日釋放出所，並由臺灣板橋地方法院檢察
    署檢察官於89年1 月29日以89年度毒偵緝字第104 號為不起
    訴處分確定。又於93年間因施用毒品案件，經本院於93年9
    月30日以93年度簡字第44 57 號判處有期徒刑4 月確定，甫
    於93年12月14日執行完畢。復於94年間因施用毒品案件，經
    本院於94年4 月30日以94年度簡字第1546號判處有期徒刑6
    月確定。繼於同年間因施用毒品案件，經本院於95年1 月11
    日以95年度訴字第78號各判處有期徒刑9 月、5 月，應執行
    有期徒刑1 年確定。另於同年間因違反藥事法案件，經本院
    於95年2 月27日以95年度訴字第190 號判處有期徒刑7 月確
    定。上開三罪，嗣經本院裁定減為有期徒刑4 月又15日、2
    月又15日、4 月又15日，應執行有期徒刑9 月確定，並與上
    開所宣告之有期徒刑4 月接續執行，甫於96年7 月16日執行
    完畢。又於98年間因施用毒品案件，經本院於98年5 月21日
    以98年度易字第372 號判處有期徒刑4 月確定等情，有臺灣
    高等法院被告前案紀錄表1 份在卷可憑。是以，本件事證明
    確，被告施用第2 級毒品甲基安非他命之犯行洵堪認定，應
    予依法論處。
二、核被告甲○○所為，係犯毒品危害防制條例第10條第2 項之
    施用第2 級毒品罪。被告持有第2 級毒品甲基安非他命，既
    意在供己施用，其持有之低度行為，應為施用之高度行為所
    吸收，不另論罪。末查，被告有如事實欄所載之論罪科刑及
    執行情形，有臺灣高等法院被告前案紀錄表1 份在卷足憑，
    其於有期徒刑執行完畢後5 年內，故意再犯本件有期徒刑以
    上之罪，為累犯，應依刑法第47條第1 項之規定加重其刑。
    爰審酌被告之素行不佳，多次漠視法令之禁制，恣意濫用毒
    品，戕害己身，顯無悔改之意，惟於他人尚無明顯重大危害
    ，及其犯後坦承犯行，態度良好等一切情狀，量處如主文所
    示之刑，並諭知易科罰金之折算標準，以資懲儆。
三、扣案之甲基安非他命1 包（驗餘淨重（1.1067公克），屬第
    2 級毒品（其內毒品與外袋無法析離完盡，應概認屬查獲之
    毒品），不問屬何人所有，應依毒品危害防制條例第18條第
    1 項前段之規定沒收銷燬之。
四、本件經檢察官提起公訴，被告於本院審理中就被訴事實為有
    罪之陳述，經本院告知簡式審判程序之旨，並聽取公訴人、
    被告之意見後，當庭裁定改行簡式審判程序，併予敘明。
據上論斷，應依刑事訴訟法第273 條之1 第1 項、第299 條第1
項前段，毒品危害防制條例第10條第2 項、第18條第1 項前段，
刑法第11條前段、第47條第1 項、第41條第1 項前段，判決如主
文。
本案經檢察官王家春到庭執行職務。
中    華    民    國    98    年    8     月    18    日
                  刑事第十八庭  法  官  曾正耀
以上正本證明與原本無異。
如不服本判決，應於判決送達後10日內敘明上訴理由，向本院提
出上訴狀。
                                書記官  田世杰
中    華    民    國    98    年    8     月    18    日
附錄論罪科刑依據之法條：
毒品危害防制條例第10條第2項
施用第2級毒品者，處3年以下有期徒刑。


司法院資訊處製作；財團法人民間司法改革基金會備份。
